臺灣彰化地方法院刑事判決　　　　　　　　　　　　　九十三年度易字第七一號
　　公　訴　人　臺灣彰化地方法院檢察署檢察官
　　被　　　告　甲○○
右列被告因違反毒品危害防制條例案件，經檢察官提起公訴（九十三年度毒偵字第二
一三七號），本院認有刑事訴訟法第二百七十三條之一第一項所定之情形，而改依簡
式審判程序判決如左：
    主  文
甲○○施用第二級毒品，累犯，處有期徒刑柒月。
扣案之吸食器壹支、鏟管貳支均沒收。
    事  實
一、甲○○前於民國八十七年間，因違反槍砲彈藥刀械管制條例案件，經本院以八十
    七年易字第九一六號判處有期徒刑一年二月確定，及於八十八年間因違反毒品危
    害防制條例案件，經本院判處有期徒刑一年確定，經定應執行刑為有期徒刑二年
    一月，甫於九十二年三月十九日縮短刑期假釋出監，於同年九月二十九日假釋期
    滿未經撤銷，視為已執行完畢。復前於八十八年間因施用毒品案件，經本院裁定
    送觀察勒戒後，認有繼續施用毒品之傾向，經本院裁定令入戒治處所施以強制戒
    治，惟於停止強制戒治期間，又因施用毒品案件，經本院以八十九年度毒聲字第
    五一五七號裁定撤銷停止戒治，令入戒治處所施以強制戒治，於九十年八月五日
    執行期滿釋放；並由本院於九十年四月五日，以九十年度易字第六號判決有期徒
    刑六月確定。詎猶不思悔改，復基於施用第二級毒品安非他命之犯意，於九十三
    年四月一日，在彰化縣境內不詳地點，以將安非他命置於吸食器上燒烤吸煙之方
    式，施用第二級毒品安非他命一次，嗣於同年四月二日上午十時三十分許，為警
    持搜索票在其位於彰化縣鹿港鎮○○里○○路一六六號之住處查獲，並扣得其所
    有、供本件施用毒品使用之施用毒品器具吸食器一支及削尖鏟管二支。
二、案經彰化縣警察局鹿港分局移送臺灣彰化地方法院檢察署檢察官偵查起訴；本院
    認有刑事訴訟法第二百七十三條之一第一項所定之情形，而改依簡式審判程序審
    理。
    理  由
一、按除被告所犯為死刑、無期徒刑、最輕本刑為三年以上有期徒刑之罪或高等法院
    管轄第一審案件者外，於前條第一項程序進行中，被告先就被訴事實為有罪之陳
    述時，審判長得告知被告簡式審判程序之旨，並聽取當事人、代理人、辯護人及
    輔佐人之意見後，裁定進行簡式審判程序；除簡式審判程序及簡易程序案件外，
    第一審應行合議審判，刑事訴訟法第二百七十三條之一第一項、第二百八十四條
    之一分別定有明文。本件被告所涉係死刑、無期徒刑、最輕本刑為三年以上有期
    徒刑之罪或高等法院管轄第一審案件以外之罪，並於本院行準備程序時就被訴事
    實為有罪之陳述，本院合議庭依前揭規定，經評議結果，裁定改由一名法官獨任
    行簡式審判程序，先予敘明。
二、右揭事實，業據被告甲○○於本院審理中坦承不諱，且被告為警查獲時所採集之
    尿液，經送檢驗結果確呈安非他命陽性反應，此有中山醫學大學附設醫院藥物濫
    用檢測中心檢驗報告及彰化縣衛生局九十三年四月十二日煙檢字第９３０９８７
    號煙毒尿液檢驗成績書各一紙附卷可參；及有吸食器一支及削尖鏟管二支扣案可
    佐；又被告前於八十八年間因施用毒品案件，經本院裁定送觀察勒戒後，認有繼
    續施用毒品之傾向，經本院裁定令入戒治處所施以強制戒治，惟於停止強制戒治
    期間，又因施用毒品案件，經本院以八十九年度毒聲字第五一五七號裁定撤銷停
    止戒治，令入戒治處所施以強制戒治，於九十年八月五日執行期滿釋放；並由本
  院於九十年四月五日，以九十年度易字第六號判決有期徒刑六月確定等情，亦有
    該判決書在卷足憑。其五年內再犯毒品危害防制條例第十條施用毒品之犯行應堪
    認定。
三、核被告所為，係犯毒品危害防制條例第十條第二項之施用第二級毒品罪。其因施
    用而持有第二級毒品之低度行為，應為施用第二級毒品之高度行為所吸收，不另
    論罪。被告前於八十七年間，因違反槍砲彈藥刀械管制條例案件，經本院以八十
    七年易字第九一六號判處有期徒刑一年二月確定，及於八十八年間因違反毒品危
    害防制條例案件，經本院判處有期徒刑一年確定，經定應執行刑為有期徒刑二年
    一月，甫於九十二年三月十九日縮短刑期假釋出監，於同年九月二十九日假釋期
    滿未經撤銷，視為業經執行完畢，有台灣彰化地方法院檢察署刑案紀錄簡覆表乙
    份附卷足按，五年以內再犯本案有期徒刑以上之罪，屬累犯，依法應加重其刑。
    爰審酌被告犯罪動機、目的、施用之情狀、所生之危害尚屬自殘行為、及犯後坦
    承犯行之態度等一切情狀，量處如主文所示之刑。扣案之吸食器一支、鏟管二支
    為被告所有、供施用毒品所用之物，業據其供承在卷，應依刑法第三十八條第一
    項第二款宣告沒收。
據上論斷，應依刑事訴訟法第二百七十三條之一第一項、第二百九十九條第一項前段
，毒品危害防制條例第十條第二項，刑法第十一條前段、第四十七條、第三十八條第
一項第二款，判決如主文。
本案經檢察官廖曉萍到庭執行職務。
中    華    民    國    九十三    年      八      月      二十五        日
                                臺灣彰化地方法院刑事第二庭
                                    法      官  吳  俊  螢
右正本證明與原本無異。
如不服本判決，應於送達後十日內向本院提出上訴狀(須附繕本)。
                                    法院書記官
中    華    民    國    九十三    年      八      月      二十六        日
毒品危害防制條例第十條
施用第一級毒品者，處六月以上五年以下有期徒刑。
施用第二級毒品者，處三年以下有期徒刑。
